【裁判字號】    99,易,1253
【裁判日期】    990813
【裁判案由】    妨害名譽等
【裁判全文】
臺灣高雄地方法院刑事判決              99年度易字第1253號
公  訴  人  臺灣高雄地方法院檢察署檢察官
被      告  丙○○
上列被告因妨害名譽等案件，經檢察官提起公訴（98年度偵字第
11529 號），於被告為有罪之陳述後，本院合議庭裁定由受命法
官獨任進行簡式審判程序，判決如下：
    主  文
丙○○犯恐嚇危害安全罪，處拘役伍拾日，如易科罰金，以新臺
幣壹仟元折算壹日。
    事  實
一、丙○○與其兄黃成悼原共有門牌號碼高雄市三民區建興橫巷
    8 號之未保存登記房屋，因黃成悼積欠甲○○債務無法償還
    ，甲○○聲請強制執行查封拍賣上開房屋後，於民國95年12
    月12日，由甲○○拍定取得上開房屋屬於黃成悼部分之所有
    權。於97年6 月間某日上午，甲○○欲搬家進入上開房屋，
    惟因丙○○將雜物堆放在車道上，以致車輛無法出入，甲○
    ○乃找丙○○理論，雙方一言不合，丙○○竟於上開房屋前
    道路之不特定人得共見共聞之場所，向甲○○恫稱：「我等
    一下叫我朋友整群都來，把妳這裏都圍起來... ，你這個不
    怕死喔，不相信你試看看，幹，妳有一天沒有門出去... 幹
    妳娘，妳好膽準備好買棺材」等語，公然侮辱甲○○，並以
    此加害生命、自由之事恐嚇甲○○，使甲○○心生畏懼，致
    生危害於安全。
二、案經甲○○訴由臺灣高雄地方法院檢察署檢察官偵查起訴。
    理  由
一、按本件被告丙○○所犯係死刑、無期徒刑、最輕本刑為3 年
    以上有期徒刑以外之罪，其於準備程序就前揭被訴事實為有
    罪之陳述，經受命法官告知簡式審判程序之旨，並聽取其與
    公訴人之意見後，本院認無不得或不宜改依簡式審判程序進
    行之情形，爰依刑事訴訟法第273 條之1 第1 項規定，裁定
    本件由受命法官獨任進行簡式審判程序，合先敘明。
二、上開犯罪事實，業據被告丙○○於本院審理中坦承不諱，核
    與證人即被害人甲○○於偵查中之指述情節相符（見偵一卷
    第3 至4 頁，偵二卷第4 頁），並有本院勘驗筆錄在卷可稽
    （見院二卷第14至20頁），足認被告前開任意性自白與事實
    相符，本件事證明確，被告犯行堪以認定，應依法論科。
三、核被告丙○○所為，係犯刑法第305 條恐嚇危害安全罪、第
    309 條第1 項之公然侮辱罪。被告以一行為同時觸犯恐嚇危
    害安全罪及公然侮辱罪，為想像競合犯，應依刑法第55條規
    定，從一重之恐嚇危害安全罪處斷。爰審酌被告僅因細故與
    甲○○發生爭執，即對甲○○公然侮辱，並恫稱前揭恐嚇言
    語，致生危害於甲○○之生命、自由安全，足見其法治觀念
    淡薄，所為實有不該，惟念及被告並無前科紀錄，素行尚佳
    ，且於本院審理中坦承犯行，並當庭請求甲○○原諒，態度
    尚可，及恐嚇之手段、情節均非重、亦未對甲○○造成實質
    損害等一切情狀，量處如主文所示之刑，並諭知易科罰金之
    折算標準。
據上論斷，應依刑事訴訟法第299 條第1 項前段、第273 條之1
第1 項、第284 條之1 ，刑法第305 條、第309 條第1 項、第55
條、第41條第1 項前段，刑法施行法第1 條之1 ，判決如主文。
本案經檢察官乙○○到庭執行職務。
中    華    民    國    99    年    8    月    13    日
                  刑事第七庭  法  官  林依蓉
以上正本證明與原本無異。
如不服本判決應於收受本判決後10日內向本院提出上訴書狀，並
應敘述具體理由；如未敘述上訴理由者，應於上訴期間屆滿後20
日內向本院補提理由書( 均須按他造當事人之人數附繕本) 「切
勿逕送上級法院」。
中    華    民    國    99    年    8     月    16    日
                              書記官  許珈綺
附錄本判決論罪科刑法條：
刑法第305條
以加害生命、身體、自由、名譽、財產之事，恐嚇他人致生危害於安全者
，處2年以下有期徒刑、拘役或3百元以下罰金。
刑法第309條第1項
公然侮辱人者，處拘役或3百元以下罰金。

司法院資訊處製作；財團法人民間司法改革基金會備份。
